臺灣高雄地方法院刑事判決　　　　　　　　　九十一年度易字第一九八八號
　　公　訴　人　臺灣高雄地方法院檢察署檢察官
　　被　　　告　甲○○
右列被告因違反毒品危害防制條例案件，經檢察官提起公訴（九十一年度毒偵緝字第
六五一號），本院判決如左：
    主  文
甲○○連續施用第二級毒品，處有期徒刑柒月。扣案塑膠吸管柒支、殘渣袋壹個、吸
食器貳個均沒收銷燬之。
    事  實
一、甲○○前因施用第二級毒品安非他命案件，經觀察、勒戒後，認無繼續施用毒品
    之傾向，由臺灣高雄地方法院檢察署檢察官於民國八十九年一月六日以八十九年
    度毒偵字第三二０號不起訴處分確定，詎甲○○猶不知悔改，五年內復基於概括
    犯意，自八十九年二月一日起至八十九年十二月四日止，連續在高雄縣橋頭鄉○
    ○村○○路東南巷八號及高雄縣橋頭鄉○○村○○路三十六巷十七號等租屋處，
    以吸食器燒烤方式，連續施用第二級毒品安非他命多次；並分於八十九年二月一
    日十二時三十分許在高雄縣橋頭鄉○○村○○路東南巷八號租屋處查獲並扣得供
    施用毒品器具塑膠吸管七支、殘渣袋一個，八十九年八月二十四日十五時三十分
    在高雄縣橋頭鄉○○村○○路東南巷八號租屋處查獲並扣得供其施用毒品器具吸
    食器二個，八十九年九月七日及同年十月十一日十時許分經警通知在高雄縣警察
    局岡山分局刑事組辦公室內採尿查獲，甲○○施用毒品安非他命犯行，經觀察勒
    戒後，認有施用毒品傾向經本院以八十九年度毒聲字第一００一六號裁定施以強
    制戒治一年，並已於九十年十二月二十六日交付保護管束執行期滿。
二、案經高雄縣警察局岡山分局報請臺灣高雄地方法院檢察署檢察官偵查起訴。
    理  由
一、訊據被告甲○○對於右開時地連續施用第二級毒品安非他命之事實坦承不諱，被
    告分於八十九年二月一日下午一時十五分、八月二十四日下午六時五十分許、九
    月七日及十月十一日十時四十五分許，在警訊中採取之尿液，經送請檢驗結果，
    均呈甲基安非他命陽性反應，此有高雄縣政府衛生局八十九年二月十七日八九煙
    檢字第六九六號、八十九年九月七日八九檢字第二四三三號、八十九年十一月六
    日八九煙檢字第二八二八號煙毒尿液檢驗成績書三紙及長榮管理學院八十九年九
    月十八日藥檢局認可字第００五號檢体號ＫＢ0000000陽性報告檢驗書一紙及嫌
    疑人尿液對照表共四紙附卷可稽，並有供其施用毒品器具塑膠吸管七支、殘渣袋
    一個驗吸食器二個等物扣案可資佐證，前開施用毒品等器具經送請高雄醫學大學
    附設中和紀念醫院檢驗結果，皆呈甲基安非他命陽性反應，此有前開醫院管藥認
    可字００五號報告編號9107─37、9107─38、9107─39等檢驗報告書共三紙在卷
    可參。按甲基安非他命經口服投與後，約百分之七十於二十四小時內自尿液中排
    出，其尿液內甲基安非他命成分之檢出，與其投與甲基安非他命方式、投與量、
    個人體質、採尿時間、檢測儀器之精密有關，通常採尿液是否呈陽性反應，應以
    投與後二十四小時所採為宜，此業經行政院衛生署藥物食品檢驗局以（八○）藥
    檢壹字第○四四九四二號函釋明確。足證被告自白其連續施用安非他命與事實相
    符，應可採信，犯行堪以認定。
  (二)被告於因施用第二級毒品安非他命案件，經觀察、勒戒後，認無繼續施用毒品之
    傾向，由臺灣高雄地方法院檢察署檢察官於八十九年一月六日，以八十九年度毒
    偵字第三二０號不起訴處分確定，復於五年內多次吸用第二級毒品安非他命，業
    經本院以八十九年度毒聲字第一００一六號裁定應令入強制處所施以強制戒治一
    年，嗣因戒治期間已滿三月，其成效評定為合格，認無繼續戒治之必要，經本院
    於九十年五月二十三日以九十年度毒聲字第三二四八號裁定付保護管束，並於九
    十年十二月二十六日保護管束期滿，有本院九十年度毒聲字第一００一六、三二
    四八號裁定書、台灣高雄地方法院檢察署檢察官九十年一月十五日九十聲戒字第
    七號戒治處分執行指揮書、臺灣高等法院被告全國前案紀錄表、臺灣高雄地方法
    院被告院內索引卡紀錄表及台灣高雄地方法院檢察署刑案查註紀錄表各一份附卷
    可稽。本件被告於檢察官為不起訴處分確定後五年內，再犯本件施用安非他命犯
    行，事證明確，應依法論罪科刑。
二、按安非他命均經公告列為毒品防害防制條例第二條第二項第二級毒品，不得非法
    持有、施用。次按犯毒品危害防制條例第十條施用第二級毒品之罪者，檢察官應
    先將被告送勒戒處所觀察、勒戒，經觀察、勒戒後，認無繼續施用毒品傾向者，
    應由檢察官為不起訴處分之裁定。依此為不起訴處分後，五年內再犯第十條施用
    第二級毒品之罪，經觀察、勒戒後，認有繼續施用毒品之傾向，則不適用前開規
    定，而應依通常訴訟程序予以起訴論罪科刑，此觀諸毒品危害防制條例第二十條
    第一項、第二項前段、第三項前段規定自明。被告前既已因施用毒品案件，經送
    勒戒處所觀察、勒戒後，認無繼續施用毒品傾向，而經檢察官不起訴處分在案，
    其於五年內再犯本件施用第二級毒品犯行。核被告所為，係犯毒品危害防制條例
    第十條第二項施用第二級毒品罪。被告多次持有第二級毒品之犯行，基於概括之
    犯意反覆為之，應以連續持有論，然其持有後之施用第二級毒品之行為，其持有
    之低度行為應為施用之高度行為所吸收，故均不另論其持有第二級毒品罪。被告
    先後多次施用第二級毒品之行為，時間緊接，且反覆為之，所犯又係構成要件相
    同之罪名，顯係基於概括犯意為之，應依連續犯規定論以一罪，並加重其刑。公
    訴人雖僅就八十九年二月一日、八月二十四日、九月七日及十月十一日等日認被
    告有連續施用毒品犯行起訴，漏未就被告連續自八十九年二月一日至十二月四日
    止之其餘時日施用第二級毒品安非他命之犯行起訴，惟公訴人漏未起訴部分與已
    起訴並經本院論罪科刑部分有連續犯之裁判上一罪關係，為起訴效力所及，本院
    自應一併審理，附此敘明。爰審酌被告屢犯施用毒品罪，於不訴處分確定後，五
    年內仍未戒絕毒品，再犯施用第二級毒品犯行，顯見其戒毒悔改意志不堅，惟念
    其施用毒品乃自戕一己之身體健康，未危害他人，及其犯後坦承犯行等一切情狀
    ，爰量處如主文所示之刑。至扣案殘留安非他命之塑膠吸管七支、殘渣袋一個及
    吸食器二個，因安非他命無法與之分離，係毒品，應依毒品危害防制條例第十八
    條第一項前段之規定，宣告沒收銷燬之。
三、另移送併辦意旨認被告自九十一年九月四日起回溯二十四小時止有施用安非他命
    犯行云云，惟查，本件犯罪時間與前開罪論科刑犯罪時間相隔二年之久，且被告
    因前開施用安非他命犯行，業經本院於八十九年十一月三日裁定送勒戒處所觀察
    勒戒，並於同年十二月六日起執行觀察勒戒處分，嗣觀察勒戒結果認定為「有繼
    續施用毒品傾向」，又經本院以八十九年度毒聲字第一００一六號裁定應令入強
    制處所施以強制戒治一年，嗣因戒治期間已滿三月，其成效評定為合格，認無繼
    續戒治之必要，經本院於九十年五月二十三日以九十年度毒聲字第三二四八號裁
    定付保護管束，並於九十年十二月二十六日保護管束期滿，有本院九十年度毒聲
    字第一００一六、三二四八號裁定書、台灣高雄地方法院檢察署檢察官觀察勒戒
    處分執行指揮書回證及九十年一月十五日九十聲戒字第七號戒治處分執行指揮書
    、臺灣高等法院被告全國前案紀錄表、臺灣高雄地方法院被告院內索引卡紀錄表
    及台灣高雄地方法院檢察署刑案查註紀錄表各一份附卷可稽。足徵被告於八十九
    年十二月六日執行勒戒處分至九十年十二月二十六日保護管束期滿日止，顯未有
    證據認被告有連續施用安非他命犯行，準此，尚難認移送併辦部分與前開犯行間
    有連續犯之概括犯意，是送請併辦部份與前揭論罪科刑部分即無裁判上一罪關係
    ，應予退回。
據上論斷，應依刑事訴訟法第二百九十九條第一項前段，毒品危害防制條例第十條第
二項、第十八條第一項，刑法第十一條、第五十六條，判決如主文。
本案經檢察官郭麗娟到庭執行職務。
中      華      民      國      九十一      年      十    月    二一    日
                                  臺灣高雄地方法院刑事第四庭
                                      法  官  陳  銘  珠
右正本證明與原本無異。
如不服本判決，應於判決送達後十日內，向本院提出上訴狀。
                                      書記官  謝  群  育
中      華      民      國      九十一      年      十    月    二一    日
附錄本判決論罪法條：
毒品危害防制條例第十條第二項
施用第二級毒品者，處三年以下有期徒刑。
